【裁判字號】    90,上訴,764
【裁判日期】    900112
【裁判案由】    瀆職
【裁判全文】
臺灣高等法院刑事判決                  九十年度上訴字第七六四號
    上 訴 人  臺灣台北地方法院檢察署檢察官
    上訴人即
    自 訴 人  丁○○
    被    告  甲○○
              丙○○
              乙○○
    共同選任
    辯 護 人  黃世芳律師
右上訴人因自訴人自訴被告瀆職案件，不服臺灣台北地方法院八十九年度自字第八三
五號中華民國九十年一月十二日第一審判決，提起上訴，本院判決如左：
    主  文
原判決撤銷。
本件自訴不受理。
    理  由
一、自訴意旨略以：如附件刑事自訴狀、補充說明狀影本所載。
二、查依自訴人自訴狀所載，均係陳述被告丙○○、乙○○有恐嚇、詐騙扣留不發圖
    利他人涉貪瀆事，被告甲○○為直屬長官包庇上開貪瀆犯行，並引用公務員服務
    法第六條、刑法第三百零四條、貪污治罪條例第十三條等規定。故就被告丙○○
    、乙○○部分，自訴人除引用刑法第三百零四條規定外，另引用公務員服務法第
    六條規定，應係主張該二人涉犯刑法第三百零四條妨害自由及貪污治罪條例第六
    條扣留不發圖利罪嫌，而被告甲○○部分，則係主張其涉犯貪污治罪條例第十三
    條長官包庇罪嫌。又因貪污治罪條例第六條所規定之扣留不發圖利罪及第十三條
    所規定之長官包庇罪，均係注重懲治貪污，故其所保護之法益，為公務員對國家
    服務之忠信規律及國家之利益，縱其犯罪之結果，於私人權益不無影響，但其直
    接被害人仍為國家法益，而非私人權益甚明，自不得提起自訴，故依刑事訴訟法
    第三百十九條第一項犯罪之被害人始得提起自訴及第二項但書不得提起自訴部分
    係較重之罪即不得提起自訴等規定，本件自訴人自不得提起自訴，其不得提起自
    訴而提起，依刑事訴訟法第三百三十四條之規定，應諭知不受理之判決，原審疏
    未詳查而為實體判決，以不能證明被告甲○○、丙○○、乙○○三人犯罪，諭知
    該被告三人均無罪，依上所述，自有未合。自訴人上訴意旨以該被告三人應構成
    犯罪，指摘原判決不當，固無可取，但檢察官上訴意旨執上述理由指摘原判決不
    當，則為有理由，自應由本院將原判決撤銷，諭知本件自訴不受理之判決。
三、被告甲○○經合法傳喚，無正當理由不到庭，不待其陳述逕行判決。
四、據上論斷，應依刑事訴訟法第三百六十九條第一項前段、第三百七十一條、第三
    百六十四條、第三百三十四條判決如主文。
本案經檢察官覃正祥到庭執行職務。
中    華    民    國    九十      年      三        月     二十七       日
                              臺灣高等法院刑事第二庭
                                  審判長法  官  蔡  長  溪
                                        法  官  林  俊  益
                                        法  官  楊  貴  志
自訴人如不服本判決應於收受送達後十日內向本院提出上訴書狀，其未敘述上訴之理
由者並得於提起上訴後十日內向本院補提理由書（均須按他造當事人之人數附繕本）
。
                                        書記官  沈秀  容
中    華    民    國    九十      年      三        月     二十七       日


司法院資訊處製作；財團法人民間司法改革基金會備份。
